【裁判字號】    90,易,261
【裁判日期】    900529
【裁判案由】    竊盜
【裁判全文】
臺灣嘉義地方法院刑事判決                            九十年度易字第二六一號
    公  訴  人  臺灣嘉義地方法院檢察署檢察官
    被      告  丙○○
右列被告因竊盜案件，經檢察官提起公訴（九十年度偵字第六○五號），本院判決如
左：
    主  文
丙○○連續攜帶兇器毀壞門扇竊盜，累犯，處有期徒刑壹年貳月，並應於刑之執行前
，令入勞動場所強制工作年。
    事  實
一、丙○○前於民國八十七年間，因竊盜案件，經臺灣桃園地方法院判處有期徒刑一
    年四月確定，甫於八十八年十月九日執行完畢（構成累犯）；又於八十九年間因
    竊盜罪，經臺灣高等法院臺南分院判處有期徒刑一年，並應於刑之執行前，令入
    勞動場所強制工作三年確定（現於臺灣泰源技能訓練所執行中）。詎其仍有犯罪
    之習慣，不知悔改，復意圖為自己不法所有之概括犯意，連續於附表編號一、二
    所示之犯罪時間及犯罪地點，以其所有客觀上足資為兇器之螺絲起子及老虎鉗各
    一支及以如附表編號一、二所示之毀壞門扇犯罪方法（無故侵入住宅部分均未據
    告訴，詳後述），竊取如附表編號一、二所示被害人甲○○等人所有如附表編號
    一、二所示之財物；嗣經如附表編號一、二所示之被害人甲○○等人報警，而循
    線查悉上情。
二、案經嘉義市警察局第二分局報請臺灣嘉義地方法院檢察署檢察官偵查起訴。
    理  由
一、右揭事實，業據被告丙○○自白不諱，核與被害人甲○○、乙○○於警訊時指述
    之失竊情節相符，並有被害報告二紙及相片數幀附卷可稽；而自被害人甲○○之
    住處所採集之指紋二枚，經送鑑驗結果，其中一枚指紋與被告之右拇指指紋相符
    ；又自被害人乙○○之住處所採集之指紋三枚，經送鑑驗結果，亦與被告之左、
    右拇指指紋相符等情，有內政部警政署刑事警察局八十九年十二月五日、十一月
    二十三日（八九）刑紋字第一九○○二八號及（八九）刑紋字第一八四○八九號
    鑑驗書二份在卷可憑，顯見被告之自白與事實相符，應堪採信，本件事證明確，
    被告犯行洵堪認定。
二、按刑法第三百二十一條第一項第三款之攜帶兇器竊盜罪，係以行為人攜帶兇器竊
    盜為其加重條件，此所謂兇器，其種類並無限制，凡客觀上足以對人之生命、身
    體、安全構成威脅，具有危險性之兇器均屬之，且祇須於行竊時攜帶此種具有危
    險性之兇器為已足，並不以攜帶之初即有行兇之意圖為必要。今查，被告丙○○
    持以行竊之螺絲起子及老虎鉗均為足以殺傷人之生命、身體之器械，顯為具有危
    險性之兇器，故核被告所為係犯刑法第三百二十一條第一項第二款、第三款之攜
    帶兇器毀壞門扇竊盜罪；被告所為二次攜帶兇器毀壞門扇竊盜犯行，時間緊接，
    所犯基本構成要件相同，顯係基於概括犯意為之，為連續犯，應依刑法第五十六
    條之規定以連續攜帶兇器毀壞門扇竊盜罪一罪論，並加重其刑。又被告前於八十
    七年間，因竊盜案件，經臺灣桃園地方法院判處有期徒刑一年四月確定，於八十
    八年十月九日執行完畢，此有台灣高等法院被告全國前案記錄表及臺灣嘉義地方
    法院檢察署刑案資料查註紀錄表各一份在卷足憑，其於受有期徒刑執行完畢五年
    以內再犯本件有期徒刑以上之罪，為累犯，應依刑法第四十七條之規定，遞加重
    其刑。爰審酌被告身強力壯卻不思正途，且於前案尚未執行前又犯下本案，足見
    其輕忽法律之程度，危害社會治安甚鉅，及其犯罪之動機、目的、手段、所生危
    害、犯後坦承犯行等一切情狀，量處如主文所示之刑，以資懲儆。末查被告係五
    十六年三月八日生，為年滿十八歲之人，有年籍資料在卷可稽，且被告自八十七
    年二月至六月間因連續犯加重竊盜及普通竊盜罪計八件，於八十八年十月九日甫
    執行完畢；又於八十九年間因竊盜罪，經臺灣高等法院臺南分院判處有期徒刑一
    年等情，有臺灣高等法院被告全國前案記錄表、臺灣嘉義地方法院檢察署刑案資
    料查註紀錄表、本院八十九年度易字第五四九號及臺灣高等法院臺南分院八十九
    年度上易字第一八九五號刑事判決各一份在卷可參，詎其再為本件連續竊盜之犯
    行，顯見其具有犯罪之習慣，爰依竊盜犯贓物犯保安處分條例第三條第一項第一
    款、第四條、第五條第一項前段之規定，諭知於刑之執行前，令入勞動場所強制
    工作三年，以資矯治。至被告犯本案所持之螺絲起子及老虎鉗各一支，已為被告
    所丟棄乙情，業據被告供明在卷，復未扣案，為免將來執行之困難，爰不另為沒
    收之諭知，附此敘明。
三、按告訴乃論之罪，未經告訴者，法院應諭知不受理之判決，刑事訴訟法第三百零
    三條第三款定有明文。查本件公訴意旨另以被告前開行為尚犯有刑法第三百零六
    條之侵入住宅罪嫌云云，惟查，該罪依同法第三百零八條第一項規定須告訴乃論
    ，茲查本件被害人甲○○、乙○○均未就被告所犯侵入住宅罪部分提出告訴乙情
    ，有該二人之警訊筆錄（見警卷第七頁至第九頁）在卷可憑，是公訴人以被告上
    開犯行另犯有刑法第三百零六條之侵入住宅罪向本院提起公訴，容有誤會，本應
    依前揭規定諭知不受理，惟公訴意旨認此部分與前開有罪部分有牽連犯之裁判上
    一罪關係，爰不另為不受理之諭知，附此敘明。
四、據上論斷，應依刑事訴訟法第二百九十九條第一項前段，刑法第五十六條、第三
    百二十一條第一項第二款、第三款、第四十七條，竊盜犯贓物犯保安處分條例第
    三條第一項第一款、第四條、第五條第一項前段，罰金罰鍰提高標準條例第一條
    前段，判決如主文。
本案經檢察官陳連發到庭執行職務。
中      華      民      國    九十      年      五      月    二十九    日
                                臺灣嘉義地方法院刑事第一庭
                                        法  官  黃  仁  勇
右正本證明與原本無異。
如不服本判決，應於判決送達後十日內向本院提出上訴狀( 應附繕本 )。
中      華      民      國    九十      年      五      月      三十    日
                                        書記官  呂  權  芳
附錄本判決論罪科刑法條全文：
刑法第三百二十一條：
犯竊盜罪而有左列情形之一者，處六月以上五年以下有期徒刑：
一  於夜間侵入住宅或有人居住之建築物、船艦，或隱匿其內而犯之者。
二  毀越門扇、牆垣或其他安全設備而犯之者。
三  攜帶兇器而犯之者。
四  結夥三人以上而犯之者。
五  乘火災、水災或其他災害之際而犯之者。
六  在車站或埠頭而犯之者。
前項之未遂罰之。
附表：
┌──┬──────┬──────┬──────┬────┬──────┐
│編  │犯 罪 時 間 │犯 罪 地 點 │竊 得 財 物 │被 害 人│犯 罪 方 法 │
│號  │            │            │（數    量）│        │            │
├──┼──────┼──────┼──────┼────┼──────┤
│    │八十九年十一│嘉義市○○路│金戒指二個、│甲○○  │以螺絲起子及│
│    │月十三日下午│四二六號    │玉環一個、十│        │老虎鉗破壞被│
│一  │三時許      │            │元硬幣百餘個│        │害人上揭住處│
│    │            │            │、ｋ金項鍊一│        │之門鎖入內行│
│    │            │            │條、別針二個│        │竊          │
├──┼──────┼──────┼──────┼────┼──────┤
│    │八十九年十一│嘉義市○○街│金幣二枚    │乙○○  │同右        │
│二  │月十四日下午│一九九號（起│            │        │            │
│    │二時許      │訴書誤載為一│            │        │            │
│    │            │一九號）    │            │        │            │
└──┴──────┴──────┴──────┴────┴──────┘


司法院資訊處製作；財團法人民間司法改革基金會備份。
